ACORDAO-COMPLETO-2438787

ACÓRDÃO DE RELAÇÃO

ACÓRDÃO DE RELAÇÃO 2980/2020 ATA 43/2020 - PLENÁRIO

Acórdão 2980/2020-TCU-Plenário
	Trata-se de monitoramento de determinações proferidas no Acórdão 924/2019-TCU-Plenário, que julgou representação acerca de possíveis irregularidades no pregão eletrônico 6/2016, conduzido pelo Instituto Nacional de Estudos e Pesquisas Educacionais Anísio Teixeira - Inep no sentido de contratar serviços de produção gráfica para realização do Exame Nacional do Ensino Médio - Enem/2016.
	Considerando que os documentos apresentados pelo Inep demonstram o atendimento dos itens 9.3.1, 9.3.2, 9.3.3, 9.3.4, 9.3.5, 9.3.7 e 9.4, do Acórdão 924/2019-TCU-Plenário;
	considerando que o estudo contratado para desenvolver qualificações técnicas para serem incluídos nos termos de referência para substituir a exigência de certificação como parte da qualificação técnica não atingiu plenamente os objetivos previstos no item 9.3.6. do Acórdão 924/2019-TCU-Plenário;
	considerando os pareceres uniformes constantes dos autos;
os ministros do Tribunal de Contas da União, reunidos em sessão de Plenário, ACORDAM, por unanimidade, de acordo com os pareceres uniformes emitidos nos autos e com fulcro no art. 143, inciso V, alínea "a", do Regimento Interno em: 
a) considerar atendidas as medidas solicitadas nos itens 9.3.1, 9.3.2, 9.3.3, 9.3.4, 9.3.5, 9.3.7 e 9.4, do Acórdão 924/2019-TCU-Plenário, e parcialmente atendia a medida solicitada no item 9.3.6; 
b) determinar ao Inep, com fundamento no art. 250, inciso II, do RITCU, que promova a apuração das responsabilidades pelo não atingimento dos objetivos através do contrato com a Módulo Security para realizar os estudos alusivos ao item 9.3.6 do Acórdão 924/2019-TCU-Plenário ou, alternativamente, e desde que sem custos adicionais, exija da contratada a realização de estudos complementares para a concretização dos objetivos colimados, quais sejam, apresentar possíveis soluções com vistas a promover a transição da exigência de certificação para a inclusão de exigências de qualificação técnica que possam garantir a mesma segurança na seleção do fornecedor, informando ao TCU, no prazo de 30 dias, as providências adotadas;
c) arquivar os presentes autos, sem prejuízo de que a Selog monitore a determinação supra.
1.Processo TC-Processo 022.485/2019-8 (MONITORAMENTO) 
       1.1. Classe de Assunto: V.
                   1.2. Unidade: Instituto Nacional de Estudos e Pesquisas Educacionais Anísio Teixeira.
                   1.3. Relatora: ministra Ana Arraes.
                   1.4. Representante do Ministério Público: não atuou.
                   1.5. Unidade Técnica: Secretaria de Controle Externo de Aquisições Logísticas (Selog) .
                   1.6. Representação legal: não há.
                   1.7. Determinações/Recomendações/Orientações: não há.

ACORDAO-COMPLETO-2536854

Acórdão de Relação 1084/2022 - Plenário

Acórdão de Relação

ANA ARRAES

não há.

Não atuou.

MONITORAMENTO (MON)

Secretaria de Controle Externo de Aquisições Logísticas (Selog).